最高法院刑事判決                              八十七年度台上字第一六三九號
    上  訴  人  甲○○
右上訴人因違反麻醉藥品管理條例案件，不服台灣高等法院中華民國八十六年十二月
二十四日第二審判決（八十六年度上訴字第五八一四號，起訴案號：台灣板橋地方法
院檢察署八十六年度偵字第一五九六號），提起上訴，本院判決如左：
    主  文
上訴駁回。
    理  由
本件分兩部分說明之。
一非法販賣化學合成麻醉藥品部分：
按刑事訴訟法第三百七十七條規定：上訴於第三審法院，非以判決違背法令為理由，
不得為之。是提起第三審上訴，應以原判決違背法令為理由，係屬法定要件。且必須
依據卷內資料為具體之指摘，並足據以辨認原判決已具備違背法令之形式，始屬相當
。本件原審依憑上訴人甲○○於第一審之供詞，核與共同被告林雅玲、徐琳皓之證詞
情節相符，認定上訴人與綽號「阿彬」之成年男子基於共同販賣化學合成麻醉藥品安
非他命牟利之犯意聯絡，先後兩次為「阿彬」將其販賣之安非他命送交與林雅玲、徐
琳皓二人，並收取價金轉交「阿彬」，係參與販賣安非他命之犯罪構成要件之實施，
與「阿彬」為共同正犯。乃維持第一審論處上訴人共同連續非法販賣化學合成麻醉藥
品罪刑部分之判決，駁回上訴人就此部分在第二審之上訴。從形式上觀察，並無認定
事實不依證據等違法情形存在。上訴人上訴意旨，徒以前述安非他命之交易，係「阿
彬」與林、徐二人洽商決定，上訴人僅係代為轉交安非他命，並未賺取不當之利益；
且除上訴人之自白外，亦無其他證據證明上訴人販賣安非他命，應係無償轉讓安非他
命等語，係專憑己見，任意為單純的事實爭執。復未具體指摘原審認事、採證及所為
論斷有何違背法令，顯不足據以辨認原判決已具備違背法令之形式，即非以原判決違
背法令為上訴理由。其上訴違背法律上之程式，應予駁回。
二非法吸用化學合成麻醉藥品部分：
按刑事訴訟法第三百七十六條所列各罪之案件，經第二審判決者，不得上訴於第三審
法院，法有明文。本件上訴人甲○○非法吸用化學合成麻醉藥品安非他命部分之案件
，原審係依麻醉藥品管理條例第十三條之一第二項第四款論處罪刑，核屬刑事訴訟法
第三百七十六條第一款之案件。依首開說明，既經第二審判決，自不得上訴於第三審
法院，上訴人竟復提起此部分上訴，顯為法所不許，應併駁回。
據上論結，應依刑事訴訟法第三百九十五條前段，判決如主文。
中      華      民      國    八十七    年      五      月     十三     日
                              最高法院刑事第十庭
                                  審判長法官  吳  雄  銘
                                        法官  池  啟  明
                                        法官  陳  宗  鎮
                                        法官  石  木  欽
                                        法官  吳  火  川
      右正本證明與原本無異
                                              書  記  官
中      華      民      國    八十七    年      五      月     十八     日
